【裁判字號】    98,訴,3629
【裁判日期】    990209
【裁判案由】    毒品危害防制條例
【裁判全文】
臺灣臺中地方法院刑事判決              98年度訴字第3629號
公  訴  人  臺灣臺中地方法院檢察署檢察官
被      告  戊○○
指定辯護人  本院公設辯護人  辛○○
被      告  丁○○
指定辯護人  義務辯護人陳修仁律師
被      告  壬○○
上列被告因違反毒品危害防制條例案件，經檢察官提起公訴（98
年度偵字第20787 、21615 、21661 、24859 號），本院判決如
下：
    主    文
戊○○共同犯如附表一所示之罪，各處如附表一所示之刑（含主
刑及從刑）；又犯如附表二所示之罪，各處如附表二所示之刑（
含主刑及從刑）。應執行有期徒刑捌年，扣案之海洛因參小包（
含袋重參點參參公克）、甲基安非他命伍小包（驗後總淨重貳零
點貳柒公克）均沒收銷燬；電子磅秤壹台、分裝袋壹組、甲基安
非他命伍小包之包裝袋伍個、行動電話壹支（含門號0000-00000
0 號SIM 卡壹張）均沒收；附表一販賣所得新臺幣伍萬陸仟參佰
元，與丁○○連帶沒收之，如全部或一部不能沒收時，以其財產
與丁○○之財產連帶抵償之；附表二販賣所得新臺幣柒仟元沒收
，如全部或一部不能沒收時，以其財產抵償之。
丁○○共同犯如附表一所示之罪，均累犯，各處如附表一所示之
刑（含主刑及從刑）。應執行有期徒刑拾捌年，扣案之海洛因參
小包（含袋重參點參參公克）、甲基安非他命伍小包（驗後總淨
重貳零點貳柒公克）均沒收銷燬；電子磅秤壹台、分裝袋壹組、
甲基安非他命伍小包之包裝袋伍個、行動電話壹支（含門號0000
-000000 號SIM 卡壹張）均沒收；販賣所得新臺幣伍萬陸仟參佰
元，與戊○○連帶沒收之，如全部或一部不能沒收時，以其財產
與戊○○之財產連帶抵償之。
壬○○犯如附表三所示之罪，均累犯，各處如附表三所示之刑（
含主刑及從刑）。應執行有期徒刑參年陸月，扣案之行動電話壹
支（含門號0000-000000 號SIM 卡壹張）沒收。
    犯罪事實
一、丁○○（綽號「阿萬」）前因肅清煙毒條例等案件，經本院
    分別判處有期徒刑6 月、2 年6 月及7 年2 月確定，應執行
    有期徒刑9 年，於民國89年12月12日假釋出監，後經撤銷假
    釋，執行殘刑，甫於96年11月11日執行完畢。詎仍不知悔改
    ，與戊○○（綽號「阿妹仔」、「阿美」）均明知海洛因、
    甲基安非他命為毒品危害防制條例所列之第一、二級毒品，
    非經許可不得販賣，竟基於販賣海洛因及甲基安非他命之犯
    意聯絡，於附表一所示之時間、地點，以渠等所使用之門號
    0000-000000 、0000-000000 、0000-000000 及0000-00000
    0 號行動電話為聯絡工具，而販賣如附表一所示之第一、二
    級毒品海洛因及甲基安非他命予附表一所示之人。
二、嗣丁○○於98年8 月4 日因通緝為警逮捕，經本院裁定羈押
    後，戊○○即另基於單獨販賣海洛因及甲基安非他命之犯意
    ，於附表二所示之時間、地點，以前開門號0000-000000 、
    0000-000000 及0000-000000 號行動電話為聯絡工具，而販
    賣如附表二所示之第一、二級毒品海洛因及甲基安非他命予
    附表二所示之人。其後經警於98年8 月28日上午9 時許，前
    往臺中市○○路55巷5 號3 樓，徵得戊○○同意後進行搜索
    ，而扣得海洛因3 小包（含袋重3.33公克）、甲基安非他命
    5 小包（驗後總淨重貳零點貳柒公克）、電子磅秤1 台、分
    裝袋1 組及行動電話1 支（含門號0000-000000 號SIM 卡1
    張）。
三、壬○○（綽號「大目」）於85年間，曾因施用毒品罪、非法
    吸用麻醉藥品罪、贓物罪、非法販賣麻醉藥品罪，經本院及
    臺灣高等法院臺中分院分別判處有期徒刑3 年2 月、5 月、
    2 月、5 年6 月，定應執行刑為有期徒刑8 年8 月確定，再
    因違反麻醉藥品管理條例等案件，經本院分別判處有期徒刑
    4 月及3 年6 月，定應執行刑為有期徒刑3 年8 月確定，經
    接續執行，至90年4 月27日假釋出監，後經撤銷假釋，並執
    行殘刑；復因違反槍砲彈藥刀械管制條例等案件，經本院分
    別判處有期徒刑1 年1 月及1 年6 月，定應執行刑為有期徒
    刑2 年3 月。後經96年減刑寬典，分別減為1 年7 月、2 月
    15日、1 月、2 月、1 年9 月、6 月15日、9 月，連同未減
    輕之5 年6 月，定應執行刑為有期徒刑7 年4 月，甫於98年
    3 月11日因假釋付保護管束期滿執行完畢。詎猶不知悔改，
    明知海洛因、甲基安非他命為毒品危害防制條例所列之第一
    、二級毒品，非經許可不得轉讓，竟基於轉讓海洛因及甲基
    安非他命之犯意，於附表三所示之時間、地點，轉讓如附表
    三所示之第一、二級毒品海洛因及甲基安非他命予附表三所
    示之人施用。嗣經警於98年8 月27日22時許，前往臺中市○
    區○○街95號4 樓之14，徵得壬○○同意後進行搜索，而扣
    得海洛因2 小包（驗前總淨重0.453 公克，驗後總淨重0.42
    5 公克）、甲基安非他命4 小包（含袋重1.326 公克，驗後
    總淨重1.322 公克）、注射針筒2 支、夾鏈袋1 組及行動電
    話1 支（含門號0000-000000 號SIM 卡1 張）。
四、案經臺灣臺中地方法院檢察署檢察官指揮臺中市警察局、行
    政院海巡署第三海岸巡防總隊調查後報告該署檢察官偵查起
    訴。
    理    由
壹、證據能力部分：
    本案下列引用之證據，經本院依法踐行調查證據程序，公訴
    人、被告及其辯護人均不爭執各該證據之證據能力（見本院
    卷第196 頁），且亦查無依法應排除其證據能力之情形，是
    後述所引用證據之證據能力皆無疑義，合先敘明。
貳、實體部分：
一、被告戊○○部分：
  (一)前揭犯罪事實一、二部分，迭據被告戊○○於偵查及本院準
    備程序、審理中坦承不諱（見偵21661 卷第133 至135 頁、
    本院卷第195 頁反面、第227 頁反面），核與證人丙○○、
    乙○○、己○○、庚○○於警詢、偵查及本院審理中證述之
    情節大抵吻合（見他2898卷第7 頁反面、第27至29頁、第46
    頁、第58至61頁、第88至90頁、第98至102 頁、第126 至13
    1 頁、第136 頁、第138 至140 頁、第157 至158 頁、偵21
    661 卷第143 頁、第146 頁、第154 至155 頁、第158 頁反
    面、第169 頁、第171 頁、本院卷第231 頁正反面、第232
    頁反面、第234 頁正反面），並有指認犯罪嫌疑人紀錄表、
    通訊監察譯文、臺灣大哥大資料查詢、庚○○之雙向通聯紀
    錄、搜索扣押筆錄、扣押物品目錄表、扣押物品收據在卷可
    稽（見他2898卷第63、64頁、第70至75頁、第92-3頁、第92
    -5頁、第104 頁、第106 至108 頁、第142 至143 頁、第16
    2 至164 頁、第166- 1頁、第174 至177 頁、本院卷第85頁
    、臺中市警察局中市警刑字第0980078039號刑案偵查卷宗第
    126 至131 頁），及丁○○所有與戊○○共同供販賣之海洛
    因3 小包（含袋重3.33公克）、甲基安非他命5 小包（驗前
    總毛重22.80 公克，包裝塑膠袋總重約2.18公克，取0.35公
    克鑑定用罄，驗後總淨重為20.27 公克，此有內政部警政署
    刑事警察局98年9 月23日刑鑑字第0980129932號鑑定書在卷
    可參─見本院卷第55頁）、電子磅秤1 台、分裝袋1 組、行
    動電話1 支（含0000-000000 號SIM 卡1 張）扣案可資佐證
    。足認被告戊○○之自白與事實相符，本案事證明確，被告
    戊○○如附表一、二所示販賣海洛因、甲基安非他命之犯行
    ，均堪認定，應依法論科。
  (二)又附表一編號2 、6 、7 所示之販賣價格及編號9 所示之販
    賣時間，起訴書之認定顯與證人乙○○、丙○○、戊○○、
    壬○○明確證述之情節不符（見他2898卷第157 頁、第89頁
    、本院卷第236 頁反面、第230 頁），應係檢察官誤會所致
    ，爰參酌前開證據資料及卷內相關事證，更正認定如附表一
    所示，併此指明。
二、被告丁○○部分：
    訊據被告丁○○矢口否認有附表一所示之全部犯行，先則辯
    稱：附表一編號1 ，伊並未販賣；編號2 ，係乙○○原欲向
    伊購買1/4 錢海洛因，因伊沒有，伊就叫綽號阿文之人拿給
    乙○○；編號3 、4 ，係因乙○○身體不舒服來找伊，伊就
    拿一些海洛因給乙○○吸食；編號7 ，係因伊遭綽號阿洋之
    人搶走皮包，皮包內有毒品，己○○打電話給戊○○稱會將
    該皮包拿回來，但要求給一些走路工（即1 小包海洛因約新
    臺幣【下同】2 千元之劑量），伊就叫戊○○拿毒品去給己○○，伊並未與己○○見面，亦未向己○○收取2 千元；編
    號8 ，伊並未賣給庚○○；編號9 ，伊並未賣給壬○○，其
    實是伊向壬○○買安非他命37公克、海洛因18.5公克，結果
    壬○○只拿給伊安非他命35公克、海洛因16公克，伊回去一
    秤才知道重量不夠，壬○○有將錢退給伊；編號10，當時伊
    人已遭收押禁見，不可能再去賣給庚○○云云（見本院卷第
    110 頁反面、第111 頁）。繼而改稱：附表一編號1 至6 ，
    係伊替乙○○、丙○○去向別人拿毒品，拿到之後就直接交
    給乙○○、丙○○，伊並未販賣毒品，亦未與渠等合資購買
    （見本院卷第19 5頁反面）。後再改稱：附表一編號1 至6
    ，係伊與乙○○、丙○○合資向綽號阿文之人購買，買得後
    伊拿走屬於伊之部分，乙○○及丙○○亦拿走屬於他們的部
    分（見本院卷第195 頁反面）。另其於答辯狀中又改稱：附
    表一編號1 、5 、6 ，係丙○○拿行動電話SIM 卡3 張賣給
    伊，並且詐取1 小包海洛因，之後丙○○表示要將販賣予伊
    之SIM 卡辦理停用，伊為能繼續使用，始於98年7 月17日及
    18日，連續遭丙○○詐取海洛因2 小包云云（見本院卷第20
    0-3 頁）。惟查：
  (一)證人丙○○於偵查中結證稱：98年6 月7 日中午12時左右，
    伊撥打戊○○的0000-000000 號行動電話，與戊○○約在臺
    中市○○路與福星路口交易，當天伊向戊○○購買海洛因1
    千元，1 小包，重量約0.01公克，這次有交易成功，伊撥打
    00 00-000000號行動電話向戊○○購買毒品時，大部分是戊○○接聽，有時是由另1 個男生接聽，聽起來像是丁○○的
    聲音；98年7 月17日13時56分許，伊向「阿萬」買海洛因1
    千元，1 小包，不含袋重約0.1 公克，這次有交易成功，但
    不記得是「阿妹仔」或是「阿萬」交付海洛因，因為有時候
    是「阿妹仔」交付海洛因，有時候是「阿萬」交付海洛因，
    當天是一手交錢一手交貨；98年7 月18日9 時53分許，伊向
    「阿萬」買海洛因1 千元，1 小包，不含袋重約0.1 公克，
    這次有交易成功，但不記得是「阿妹仔」或是「阿萬」交付
    海洛因，因為有時候是「阿妹仔」交付海洛因，有時候是「
    阿萬」交付海洛因，當天是一手交錢一手交貨，當天伊只有
    給付800 元，尚欠他們200 元，伊撥打0000-000000 號行動
    電話購買海洛因時，有時是「阿妹仔」，有時是「阿萬」接
    聽電話（見偵21661 卷第158 頁反面、他2898卷第89至90頁
    ）。於本院審理時亦結證稱：伊在98年6 月與7 月間，曾向
    戊○○與丁○○購買過毒品，當時戊○○與丁○○都有接過
    伊電話，他們係用同1 支電話，且住在一起，交易時都是戊○○拿海洛因出來交給伊，次數大約3 至4 次，金額都是1
    千元；伊打電話購買毒品時，如果是丁○○接的電話，伊會
    與丁○○約定交貨之地點、數量及金額等語（見本院卷第23
    2 頁反面、第233 頁）。從而，證人丙○○購買之海洛因雖
    均由戊○○出面交付，惟被告丁○○既與丙○○約定購買之
    數量、金額及交貨之地點，並推由戊○○出面交付毒品，其
    與戊○○有共同販賣海洛因予丙○○之犯意聯絡及行為分擔
    至明。被告丁○○與戊○○有共同販賣附表一編號1 、5 、
    6 之毒品予丙○○之犯行，足以認定。至被告丁○○先則辯
    稱：伊係替丙○○向別人拿的，繼而改稱：因伊先前曾向丙○○購買行動電話SIM 卡，丙○○表示要將該SIM 卡辦理停
    用，伊為能繼續使用，始交付海洛因供丙○○施用云云，均
    為丙○○所否認（見本院卷第233 頁反面），此外被告丁○○復未就此提出證明之方法，自難採信。
  (二)證人乙○○於偵查中結證稱：98年7 月10日19時28分許，伊
    向「阿萬」買海洛因3 千元，1 小包，重量不知道，這次有
    交易成功，伊拿2500元給「阿萬」，「阿萬」將海洛因用夾
    鍊袋裝好交給我，「阿妹仔」有跟「阿萬」一起出來，但交
    易時，「阿妹仔」沒站在旁邊；98年7 月15日19時30分許，
    伊向「阿萬」買海洛因1 千元，1 小包，重量不知道，這次
    有交易成功，一手交錢一手交貨，伊拿1 千元給「阿萬」，
    「阿萬」將海洛因用夾鍊袋裝好交給我，這次「阿妹仔」沒
    跟「阿萬」一起出來；98年7 月16日15時32分許，伊向「阿
    萬」買海洛因1 千元，1 小包，重量不知道，這次有交易成
    功，一手交錢一手交貨，伊拿1 千元給「阿萬」，「阿萬」
    將海洛因用夾鍊袋裝好交給我，「阿妹仔」沒跟「阿萬」一
    起出來等語（見他2898卷第157 至158 頁）。於本院審理時
    亦結證稱：伊總共向丁○○購買過毒品大約1 至2 次，向戊○○購買過毒品大約2 至3 次，伊打電話給丁○○說要買1
    千元的海洛因，丁○○就跟伊約定交貨的時間、地點，伊知
    道戊○○與丁○○在販賣毒品，是丁○○跟伊說的等語（見
    本院卷第234 至235 頁）。足見被告丁○○與戊○○確有共
    同販賣附表一編號2 、3 、4 之海洛因予林瑞位。至被告丁○○先則辯稱：伊係替乙○○向別人拿的；繼而改稱：伊係
    與乙○○合資向綽號阿文之人購買的云云，業據乙○○明確
    指證伊係向被告丁○○與戊○○購買等語，是被告丁○○前
    開所辯，亦非可信。
  (三)證人己○○於偵查中結證稱：98年7 月27日13時41分許，伊
    向「阿萬」買海洛因2 千元，2 小包，重量不知道，這次有
    交易成功，伊拿2 千元交給「阿萬」或戊○○，一手交錢一
    手交貨（惟上情業據證人戊○○於本院結證稱：當天己○○
    僅有1 千元，故戊○○僅交付1 小包海洛因在案─詳後述）
    ，0000-000000 號電話是由戊○○、丁○○共用的，聯繫購
    買毒品時，有時是戊○○接聽，有時是丁○○接聽電話，大
    部分是丁○○接聽電話，他們將海洛因用夾鍊袋裝好交給我
    等語（見偵21661 卷第155 頁）。核與證人即被告戊○○於
    本院結證稱：98年7 月27日13時許，跟己○○交易那次也是
    伊拿出去的，己○○原本說要買2 千元海洛因，伊帶了2 包
    各1 千元的海洛因出去，但己○○身上只有1 千元，伊就給
    己○○1 包海洛因，伊收到的1 千元也是交給丁○○；這次
    交易丁○○知道等情（見本院卷第236 頁正反面），大致相
    符。足見被告丁○○與戊○○確有共同販賣附表一編號7之
    海洛因予己○○無訛。至被告丁○○辯稱：伊給己○○之海
    洛因，係己○○欲幫伊找回遭搶之皮包之走路工（即代價）
    云云，業經證人戊○○結證否認上開情事在卷，益徵被告丁○○前開所辯，實非可採。
  (四)而證人庚○○固於本院審理時證稱：98年7 月30日伊向戊○○購買1 包1 千元之安非他命，錢係交給戊○○；98年8 月
    4 日下午1 時許，伊亦係向戊○○購買毒品，被告丁○○並
    未參與，伊從未見過丁○○等語（見本院卷第231 頁正反面
    ）。惟查，參以證人即被告戊○○於本院結證稱：被告丁○○與伊係同居之男女朋友，伊賣出去的毒品每次都有經過丁○○的同意，伊每次出去賣毒品回來，錢就是交給丁○○，
    都是丁○○全權處理，伊要用錢再向丁○○拿，在丁○○被
    逮捕前，伊共賣給庚○○2 次，此2 次丁○○均知悉伊要拿
    毒品給庚○○等語（見本院卷第235 頁反面、第236 頁），
    足徵被告丁○○就上開2 次即附表一編號8 、10販賣甲基安
    非他命予庚○○之犯行，顯與戊○○具有共同販賣之犯意聯
    絡及行為分擔至明。
  (五)證人即被告壬○○於偵查中結證稱：伊於「阿萬」被警方移
    送前，於98年8 月4 日凌晨0 時許，在逢甲夜市某巷內1棟
    建物的4 樓房間內向「阿萬」購買海洛因2 錢，金額3 萬6
    千元、安非他命1 錢半，金額1 萬元，伊只跟「阿萬」買過
    1 次海洛因及安非他命等語（上情業據證人壬○○於本院結
    證更正稱：購買時間係98年8 月4 日之前1 、2 日，安非他
    命之數量係1 錢在案─詳後述）（見偵21661 卷第11頁反面
    ）。於本院審理中亦結證稱：伊係在98年8 月4 日之前1 、
    2 日，在臺中市○○路55巷5 號戊○○租屋處頂樓加蓋之小
    房間內，向被告丁○○購買安非他命1 錢1 萬元，海洛因2
    錢3 萬6 千元等語（見本院卷第228 頁反面至230 頁）。足
    見被告丁○○確有附表一編號9 販賣第一、二級毒品予壬○○之犯行，堪以認定。
  (六)參酌證人即被告戊○○於本院結證稱：伊自98年2 月起至98
    年8 月4 日中午12時被告丁○○出去沒有回來之前，均與丁○○同居在臺中市○○路55巷5 號3 樓，伊賣出去的毒品，
    每次均有經過丁○○之同意，伊每次出去賣毒品回來，錢就
    是交給丁○○，都是丁○○全權處理，伊要用錢再向丁○○
    拿，同居之後被告丁○○常常說他沒有空，叫伊幫忙送毒品
    給買受人，交易毒品的數量及金額是丁○○決定的，都是丁○○自己包好，伊只有負責送貨，如果係伊接的電話，伊也
    都會跟丁○○說，丁○○再把毒品交給伊出去送貨，伊收回
    來的錢也都全部交給丁○○，扣案的海洛因及甲基安非他命
    都是丁○○被逮捕前留下來的，上開留下來的毒品都是準備
    要賣的等語（見本院卷第235 頁反面至第237 頁），益徵被
    告丁○○與戊○○之配合方式，係由丁○○負責毒品之來源
    、包裝，並決定販賣之數量、金額，且於丁○○沒空時，由
    戊○○負責交付毒品予購買者，並收取金錢，再交由丁○○
    全權處理，渠等有共同販賣第一、二級毒品之犯意聯絡及行
    為分擔，洵堪認定。
  (七)衡諸前述證人對於其購買之對象、地點、數量、金額等，大
    抵均能明確陳述，堪認上情非虛，且渠等與被告丁○○間均
    無任何仇恨糾紛，於偵審中並屢經檢察官、法官清楚告知偽
    證之處罰及指證被告販毒後果之嚴重性，衡情渠等應不至於
    甘冒偽證又得罪被告之風險，故意虛構或歪曲相關事實，欲
    陷被告於販毒之重罪；況前述證人所陳情節，亦確與通訊監
    察譯文相互吻合（見他2898卷第70至71頁、第162 至164 頁
    、第174 至175 頁），是渠等證詞應值採信。
  (八)被告丁○○之辯護人固為其辯稱：被告丁○○係在98年8 月
    3 日上午8 時許，為臺中市警察局第一分局逮捕，並於同日
    上午9 時許，移送臺中市警察局第六分局偵訊，故不可能於
    同年月4 日0 時許及同年月4 日13時許，分別販賣毒品予壬○○及庚○○云云（見本院卷第110 、114 頁）。惟查，被
    告丁○○係在「98年8 月4 日15時40分許」，於臺中市○○
    區○○路33號前，因形跡可疑，而為西屯派出所警員實施盤
    查當場查獲，此有臺中市警察局第六分局刑事案件報告書在
    卷可參（見本院卷第173 頁）；又被告丁○○遭西屯派出所
    警員逮捕時，海巡署第三岸巡總隊與臺中市刑警大隊偵二隊
    所組成之專案小組成員亦在現場，其逮捕時間確實係98年8
    月4 日之情，亦有海巡署第三岸巡總隊偵辦綽號「阿屘、阿
    妹」販毒集團職務報告及蒐證照片在卷足參（見本院卷第20
    1 、206 頁）；另與被告丁○○同居之戊○○亦證稱：伊確
    定被告丁○○係在8 月4 日遭逮捕的，因為丁○○在8 月4
    日中午12時出去後就沒有再回來等語（見本院卷第235 頁反
    面）。足徵被告丁○○遭逮捕之時間確係98年8 月4 日15時
    40分許無誤。被告丁○○辯稱：伊係98年8 月3 日遭臺中市
    警察局第一分局逮捕者云云，顯與事實不符，不足憑信。
  (九)綜上各節，被告丁○○與戊○○就附表一編號1 至10，有共
    同販賣第一、二級毒品之犯行，事證明確，並有前述指認犯
    罪嫌疑人紀錄表、通訊監察譯文、臺灣大哥大資料查詢、庚○○之雙向通聯紀錄、搜索扣押筆錄、扣押物品目錄表、扣
    押物品收據，及扣案之海洛因3 小包、甲基安非他命5 小包
    、電子磅秤1 台、分裝袋1 組、行動電話1 支（含0000-000
    000 號SIM 卡1 張）可資佐證。其犯行足堪認定，應依法論
    科。
三、被告壬○○部分：
    前揭犯罪事實三部分，迭據被告壬○○於警詢、偵查及本院
    準備程序、審理中坦承不諱（見臺中市警察局中市警刑偵二
    029 號刑案偵查卷宗第11至15頁、偵21661 卷第12頁、第12
    4 頁、本院卷第109 頁反面、第195 頁反面、第228 頁），
    核與證人楊國南、陳淑珍、陳婷瑤、楊清源於警詢及偵查中
    證述之情節相互吻合（見偵21661 卷第117 至118 頁、第81
    頁、第90至91頁、第31頁、第41頁、第4 至7 頁），並有指
    認犯罪嫌疑人紀錄表、搜索扣押筆錄、扣押物品目錄表、扣
    押物品收據在卷可考（見臺中市警察局中市警刑偵二029 號
    刑案偵查卷宗第36頁、第56至60頁、偵21661 卷第35頁、第
    112 至115 頁），且有被告壬○○所有之海洛因2 小包（驗
    前總淨重0.453 公克，驗後總淨重0.425 公克，此有行政院
    衛生署草屯療養院98年10月21日草療鑑字第0981200015號鑑
    定書在卷可參─見本院卷第181 頁）、甲基安非他命4 小包
    （驗前總淨重1.326 公克，驗後總淨重1.322 公克，亦有同
    上之鑑定書可稽）、注射針筒2 支、夾鏈袋1 組、行動電話
    1 支（含0000-000000 號SIM 卡1 張）扣案可資為證。足認
    被告壬○○之自白與事實相符，本案事證明確，被告壬○○
    如附表三所示之轉讓海洛因、甲基安非他命之犯行，洵堪認
    定，應依法論科。
四、論罪科刑之理由：
  (一)被告戊○○部分：
    (1)按海洛因、甲基安非他命分屬毒品危害防制條例第2 條第
      2 項第1 款、第2 款所定之第一級毒品及第二級毒品。故
      被告戊○○就附表一編號1 至7 、9 所為，均係犯毒品危
      害防制條例4 條第1 項之販賣第一級毒品罪；就附表一編
      號8 、10所為，均係犯同條例4 條第2 項之販賣第二級毒
      品罪；就附表二編號1 、2 所為，均係犯同條例4 條第 2
      項之販賣第二級毒品罪；就附表編號3 、4 所為，均係犯
      同條例第4 條第1 項之販賣第一級毒品罪。其各次販賣海
      洛因、甲基安非他命前持有毒品之低度行為，皆為其後販
      賣之高度行為所吸收，不另論罪。又附表一編號9 ，被告
      戊○○與丁○○係共同以一行為販賣第一、二級毒品予壬○○，為想像競合犯，應從一重之同條例第4 條第1 項之
      販賣第一級毒品罪論處。被告戊○○就附表一編號1 至10
      ，與丁○○有犯意聯絡及行為分擔，為共同正犯。被告戊○○所犯附表一編號1 至10，及附表二編號1 至4 ，犯意
      各別，行為互殊，應予分論併罰。
    (2)次按98年5 月23日修正施行之毒品危害防制條例第17條第
      2 項規定：「犯第4 條至第8 條之罪於偵查及審判中均自
      白者，減輕其刑。」本件被告就附表一、二各編號所示之
      販賣第一、二級毒品罪，在偵查及審判中均自白犯罪，已
      如前述，爰依上開規定各減輕其刑。
    (3)被告各次販賣第一、二級毒品犯行，販賣之數量尚微，所
      得不多，所得復均交付予丁○○，又販賣對象僅限於特定
      之5 人，且為最下游之毒品吸食者，其行為對他人身心健
      康及社會治安造成侵害之範圍、程度及所獲利益均難謂重
      大。然所論之毒品危害防制條例第4 條第1 、2 項罪名，
      其法定本刑分別為死刑或無期徒刑，處無期徒刑者，得併
      科新臺幣1 千萬元以下罰金，及無期徒刑或7年 以上有期
      徒刑，得併科新臺幣700 萬元以下罰金，與被告前揭犯罪
      情狀相衡，實屬情輕法重，在客觀上足以引起一般人之同
      情，本院認縱分別對被告科以最低度刑無期徒刑、7 年以
      上有期徒刑，並依毒品危害防制條例第17條規定予以減輕
      其刑後，仍嫌過重，爰再依刑法第59條規定，各酌量減輕
      其刑，並依法遞減之。
    (4)審酌被告有賭博、違反麻醉藥品管理條例、肅清煙毒條例
      等前科，有臺灣高等法院被告前案紀錄表在卷可參，素行
      非佳，其明知海洛因、甲基安非他命均為法律嚴格禁止持
      有或交易之毒品，竟仍意圖營利，分別販賣予他人施用，
      其行為足以危害他人身心健康及社會治安；另兼衡其各次
      販賣數量尚微，所得不多，且所得復均交付予丁○○；犯
      後自偵查以迄本院審理中均坦承全部犯行，態度良好；再
      參酌其高中肄業學歷之智識程度、無固定職業之生活狀況
      等一切情狀，就被告所犯各罪，分別量處如附表一、二所
      示之刑，並定其應執行之刑。
    (5)復按「以營利為目的販入毒品，經多次販賣後，持有剩餘
      毒品被查獲者，其各次販賣毒品行為如併合處罰，該持有
      剩餘毒品之低度行為，應僅為最後1 次販賣毒品之高度行
      為所吸收，不另論罪。故就該查獲之剩餘毒品，祗能於最
      後1 次之販賣毒品罪宣告沒收銷燬，不得於各次販賣毒品
      罪均宣告沒收銷燬」（最高法院97年度臺上字第4441號判
      決要旨參照）。本件扣案之海洛因3 小包（含袋重3.33公
      克）及甲基安非他命5 小包（驗前總毛重22.80 公克，驗
      後總淨重20.27 公克），係被告戊○○與丁○○經多次販
      賣後所剩餘之毒品，業據戊○○供承在卷（見本院卷第23
      7 頁），依前開說明，自應於被告戊○○最後1 次販毒行
      為即附表二編號4 主刑項下宣告沒收銷燬（海洛因3 小包
      之包裝袋均殘留有毒品成分，無法析離，應併予沒收銷燬
      ；甲基安非他命5 小包之包裝袋，依內政部警政署刑事警
      察局鑑定結果，總重約2.18公克，應認可與毒品分離，該
      包裝袋自無庸併予沒收銷燬；惟該甲基安非他命5 小包之
      包裝袋5 個，既係被告供販賣毒品所用之物，自應於被告
      最後1 次販毒行為主刑項下宣告沒收）；扣案之電子磅秤
      1 台、分裝袋1 組，係共犯丁○○所有，供分裝海洛因、
      甲基安非他命，以便販賣所用之物，業據被告戊○○供陳
      在卷（見本院卷第237 頁反面），應各依毒品危害防制條
      例第19條第1 項沒收；另行動電話1 支（含門號0000-000
      000 號SIM 卡1 張），係被告戊○○所有，供販賣毒品予
      庚○○所用之物，亦據被告戊○○供陳在卷（見本院卷第
      237 頁），應依毒品危害防制條例第19條第1 項，於附表
      一編號8 、10及附表二編號1 、2 主刑項下宣告沒收。如
      附表一「價格」欄所示被告各次販賣毒品所得之財物，共
      計56,300元，係被告戊○○與丁○○共同販賣所得，雖未
      扣案，仍應分別依毒品危害防制條例第19條第1 項，與丁○○連帶沒收之，如全部或一部不能沒收時，以其財產與
      丁○○之財產連帶抵償之；如附表二「價格」欄所示被告
      各次販賣毒品所得之財物，共計7,000 元，雖未扣案，亦
      應分別依毒品危害防制條例第19條第1 項沒收，如全部或
      一部不能沒收時，以其財產抵償之。
  (二)被告丁○○部分：
    (1)核被告丁○○就附表一編號1 至7 、9 所為，均係犯毒品
      危害防制條例4 條第1 項之販賣第一級毒品罪；就附表一
      編號8 、10所為，均係犯同條例4 條第2 項之販賣第二級
      毒品罪。其各次販賣海洛因、甲基安非他命前持有毒品之
      低度行為，皆為其後販賣之高度行為所吸收，不另論罪。
      又附表一編號9 ，被告丁○○與戊○○係共同以一行為販
      賣第一、二級毒品予壬○○，為想像競合犯，應從一重之
      同條例第4 條第1 項之販賣第一級毒品罪論處。被告丁○○就附表一編號1 至10，與被告戊○○有犯意聯絡及行為
      分擔，為共同正犯。被告丁○○所犯附表一編號1 至10，
      犯意各別，行為互殊，應予分論併罰。
    (2)被告丁○○有犯罪事實欄一所載之罪刑執行情形，有臺灣
      高等法院被告前案紀錄表在卷可查，其受徒刑之執行完畢
      後，5 年以內故意再犯前開有期徒刑以上之罪，均為累犯
      ，因死刑及無期徒刑不得加重，爰就其所犯各次販賣第二
      級毒品罪法定刑為有期徒刑及得併科罰金部分，依法加重
      其刑。
    (3)被告各次販賣第一、二級毒品犯行，販賣之數量尚微，所
      得不多，販賣對象僅限於特定之5 人，且為最下游之毒品
      吸食者，其行為對他人身心健康及社會治安造成侵害之範
      圍、程度及所獲利益均難謂重大，然所論之毒品危害防制
      條例第4 條第1 、2 項罪名，其法定本刑分別為死刑或無
      期徒刑，得併科新臺幣1 千萬元以下罰金，及無期徒刑或
      7 年以上有期徒刑，得併科新臺幣700 萬元以下罰金，與
      被告前揭犯罪情狀相衡，實屬情輕法重，在客觀上足以引
      起一般人之同情，本院認縱分別對被告科以最低度刑無期
      徒刑、7 年以上有期徒刑，仍嫌過重，爰依刑法第59條規
      定，各酌量減輕其刑，並依法先加後減之。
    (4)審酌被告有竊盜、違反麻醉藥品管理條例、肅清煙毒條例
      、毒品危害防制條例等前科，有臺灣高等法院被告前案紀
      錄表在卷可參，素行欠佳，其明知海洛因、甲基安非他命
      均為法律嚴格禁止持有或交易之毒品，竟仍意圖營利，分
      別販賣予他人施用，其行為足以危害他人身心健康及社會
      治安；惟兼衡其各次販賣數量尚微，所得不多；再參酌其
      國小畢業學歷之智識程度、無固定職業之生活狀況等一切
      情狀，就被告所犯各罪，分別量處如附表一所示之刑，並
      定其應執行之刑。
    (5)又按「以營利為目的販入毒品，經多次販賣後，持有剩餘
      毒品被查獲者，其各次販賣毒品行為如併合處罰，該持有
      剩餘毒品之低度行為，應僅為最後1 次販賣毒品之高度行
      為所吸收，不另論罪。故就該查獲之剩餘毒品，祗能於最
      後1 次之販賣毒品罪宣告沒收銷燬，不得於各次販賣毒品
      罪均宣告沒收銷燬」（最高法院97年度臺上字第4441號判
      決要旨參照）。本件扣案之海洛因3 小包（含袋重3.33公
      克）及甲基安非他命5 小包（驗前總毛重22.80 公克，驗
      後總淨重20.27 公克），係被告丁○○與戊○○經多次販
      賣後所剩餘之毒品，已如前述，依前開說明，自應於被告
      丁○○最後1 次販毒行為即附表一編號10主刑項下宣告沒
      收銷燬（海洛因3 小包之包裝袋均殘留有毒品成分，無法
      析離，應併予沒收銷燬；甲基安非他命5 小包之包裝袋，
      依內政部警政署刑事警察局鑑定結果，總重約2.18公克，
      應認可與毒品分離，該包裝袋自無庸併予沒收銷燬；惟該
      甲基安非他命5 小包之包裝袋5 個，既係被告供販賣毒品
      所用之物，自應於被告最後1 次販毒行為主刑項下宣告沒
      收）；扣案之電子磅秤1 台、分裝袋1 組，係被告丁○○
      所有，供分裝海洛因、甲基安非他命，以便販賣所用之物
      ，業據被告戊○○供陳在卷（見本院卷第237 頁反面），
      應各依毒品危害防制條例第19條第1 項沒收；另行動電話
      1 支（含門號0000-000000 號SIM 卡1 張），係戊○○所
      有，與被告丁○○共同販賣毒品予庚○○所用之物，亦據
      被告戊○○供陳在卷（見本院卷第237 頁），亦應依毒品
      危害防制條例第19條第1 項，於附表一編號8 、10主刑項
      下宣告沒收。如附表一「價格」欄所示被告各次販賣毒品
      所得之財物，共計56,300元，係被告與戊○○共同販賣所
      得，雖未扣案，仍應分別依毒品危害防制條例第19條第1
      項，與戊○○連帶沒收之，如全部或一部不能沒收時，以
      其財產與戊○○之財產連帶抵償之。
  (三)被告壬○○部分：
    (1)核被告壬○○就附表三編號1 、2 、4 、6 、7 、8 、9
      所為，均係犯毒品危害防制條例第8 條第1 項之轉讓第一
      級毒品罪；就附表三編號3 、5 所為，均係犯同條例第8
      條第2 項之轉讓第二級毒品罪。其各次轉讓海洛因、甲基
      安非他命前持有毒品之低度行為，皆為其後轉讓之高度行
      為所吸收，不另論罪。附表三編號2 、3 ，被告壬○○係
      以一行為同時轉讓海洛因若干及安非他命若干予陳淑珍，
      為想像競合犯，應從一重之同條例第8 條第1 項之轉讓第
      一級毒品罪論處。附表三編號4 、5 ，被告壬○○係以一
      行為同時轉讓海洛因若干及安非他命若干予陳婷瑤，為想
      像競合犯，應從一重之同條例第8 條第1 項之轉讓第一級
      毒品罪論處。被告壬○○所犯附表三編號1 至9 ，犯意各
      別，行為互殊，應予分論併罰。
    (2)被告壬○○有犯罪事實欄三所載之罪刑執行情形，有臺灣
      高等法院被告前案紀錄表可查，其受徒刑之執行完畢後，
      5 年以內故意再犯前開有期徒刑以上之罪，均為累犯，爰
      各依法加重其刑。
    (3)又98年5 月23日修正施行之毒品危害防制條例第17條第2
      項規定：「犯第4 條至第8 條之罪於偵查及審判中均自白
      者，減輕其刑。」本件被告就附表三各編號所示之轉讓第
      一、二級毒品罪，在偵查及審判中均自白犯罪，爰依上開
      規定減輕其刑，並依法先加後減之。
    (4)審酌被告壬○○有贓物、違反肅清煙毒條例、麻醉藥品管
      理條例、槍砲彈藥刀械管制條例等前科，有臺灣高等法院
      被告前案紀錄表在卷可考，被告壬○○基於朋友情誼而轉
      讓海洛因、安非他命，對象僅有4 人、次數不多、每次轉
      讓之數量約1 小包或不到1 小包之若干數量，並無獲利，
      且受讓者均為最下游之特定施用者，雖足以戕害他人身心
      健康，惟侵害範圍、程度甚為有限，被告壬○○對社會秩
      序及他人身心健康所生之影響尚輕；又被告壬○○自警詢
      、偵查以迄本院審理中始終坦承全部犯行，知所悔悟；再
      參酌被告壬○○為國中畢業學歷、業工（見臺中市警察局
      刑案偵查卷宗第75頁）等一切情狀，分別量處如附表三所
      示之刑，並定其應執行之刑。
    (5)扣案之海洛因2 小包（驗後總淨重0.425 公克）、甲基安
      非他命4 小包（驗後總淨重1.322 公克），係供被告壬○○自己施用之毒品，夾鏈袋1 組，係供被告壬○○自己分
      裝毒品以便施用之物，注射針筒2 支，係供被告壬○○自
      己施用海洛因所用之物，業據被告壬○○陳述在卷（見本
      院98年度聲羈字第995 號訊問筆錄），並無證據足認與轉
      讓毒品有關，爰均不予宣告沒收。至扣案之行動電話1 支
      （含門號0000-000000 號SIM 卡1 張），乃係被告壬○○
      與楊清源聯繫轉讓海洛因所用之物，應依毒品危害防制條
      例第19條第1 項沒收之。
據上論斷，應依刑事訴訟法第299 條第1 項前段，毒品危害防制
條例第4 條第1 項、第2 項、第8 條第1 項、第2 項、第17條第
2 項、第18條第1 項前段、第19條第1 項，刑法第11條、第28條
、第55條、第47條第1 項、第59條、第51條第5 款，判決如主文
。
本案經檢察官甲○○到庭執行職務。
中    華    民    國    99    年    2     月    9     日
                  刑事第二庭  審判長法  官  曾佩琦
                                    法  官  鍾堯航
                                    法  官  黃佩韻
以上正本證明與原本無異。
如不服本判決，應於收受判決後10日內向本院提出上訴書狀，並
應敘述具體理由。其未敘述上訴理由者，應於上訴期間屆滿後20
日內向本院補提理由書( 均須按他造當事人之人數附繕本)「 切
勿逕送上級法院」。
                                    書記官  林柏名
中    華    民    國    99    年    2     月    9     日
附錄論罪科刑法條：
毒品危害防制條例第4 條第1 項、第2 項
製造、運輸、販賣第一級毒品者，處死刑或無期徒刑；處無期徒
刑者，得併科新臺幣1 千萬元以下罰金。
製造、運輸、販賣第二級毒品者，處無期徒刑或7 年以上有期徒
刑，得併科新臺幣7 百萬元以下罰金。
毒品危害防制條例第8 條第1 項、第2 項
轉讓第一級毒品者，處1 年以上7 年以下有期徒刑，得併科新臺
幣1 百萬元以下罰金。
轉讓第二級毒品者，處6 月以上5 年以下有期徒刑，得併科新臺
幣70萬元以下罰金。
附表一：丁○○、戊○○共同販賣第一、二級毒品部分
┌──┬───┬─────┬────────┬─────┬───┬──────┬──────┐
│編號│購買者│聯繫（交易│  交 易 地 點   │購買毒品之│價格（│丁○○之宣告│戊○○之宣告│
│    │      │）之時間  │                │種類、數量│新臺幣│刑（含主刑及│刑（含主刑及│
│    │      │          │                │          │）    │從刑）      │從刑）      │
│    │      │          │                │          │      │            │            │
├──┼───┼─────┼────────┼─────┼───┼──────┼──────┤
│ １ │丙○○│98年6月7日│臺中市西屯區文華│海洛因1小 │1000元│丁○○共同販│戊○○共同販│
│    │      │中午12時許│路與福星路口附近│包        │      │賣第一級毒品│賣第一級毒品│
│    │      │          │                │          │      │，累犯，處有│，處有期徒刑│
│    │      │          │                │          │      │期徒刑拾陸年│柒年陸月；扣│
│    │      │          │                │          │      │；扣案之電子│案之電子磅秤│
│    │      │          │                │          │      │磅秤壹台、分│壹台、分裝袋│
│    │      │          │                │          │      │裝袋壹組均沒│壹組均沒收；│
│    │      │          │                │          │      │收；販賣所得│販賣所得新臺│
│    │      │          │                │          │      │新臺幣壹仟元│幣壹仟元，與│
│    │      │          │                │          │      │，與戊○○連│丁○○連帶沒│
│    │      │          │                │          │      │帶沒收之，如│收之，如全部│
│    │      │          │                │          │      │全部或一部不│或一部不能沒│
│    │      │          │                │          │      │能沒收時，以│收時，以其財│
│    │      │          │                │          │      │其財產與林慧│產與丁○○之│
│    │      │          │                │          │      │美之財產連帶│財產連帶抵償│
│    │      │          │                │          │      │抵償之。    │之。        │
├──┼───┼─────┼────────┼─────┼───┼──────┼──────┤
│ ２ │乙○○│98年7月10 │臺中市西屯區逢甲│海洛因1小 │2500元│丁○○共同販│戊○○共同販│
│    │      │日19時許  │夜市附近之美日語│包        │（起訴│賣第一級毒品│賣第一級毒品│
│    │      │          │補習班旁        │          │書附表│，累犯，處有│，處有期徒刑│
│    │      │          │                │          │載為30│期徒刑拾陸年│柒年陸月；扣│
│    │      │          │                │          │00元，│；扣案之電子│案之電子磅秤│
│    │      │          │                │          │應屬誤│磅秤壹台、分│壹台、分裝袋│
│    │      │          │                │          │會，爰│裝袋壹組均沒│壹組均沒收；│
│    │      │          │                │          │更正之│收；販賣所得│販賣所得新臺│
│    │      │          │                │          │）。  │新臺幣貳仟伍│幣貳仟伍佰元│
│    │      │          │                │          │      │佰元，與林慧│，與丁○○連│
│    │      │          │                │          │      │美連帶沒收之│帶沒收之，如│
│    │      │          │                │          │      │，如全部或一│全部或一部不│
│    │      │          │                │          │      │部不能沒收時│能沒收時，以│
│    │      │          │                │          │      │，以其財產與│其財產與林瑞│
│    │      │          │                │          │      │戊○○之財產│屘之財產連帶│
│    │      │          │                │          │      │連帶抵償之。│抵償之。    │
├──┼───┼─────┼────────┼─────┼───┼──────┼──────┤
│ ３ │乙○○│98年7月15 │臺中市西屯區逢甲│海洛因1小 │1000元│丁○○共同販│戊○○共同販│
│    │      │日19時許  │夜市附近之美日語│包        │      │賣第一級毒品│賣第一級毒品│
│    │      │          │補習班旁        │          │      │，累犯，處有│，處有期徒刑│
│    │      │          │                │          │      │期徒刑拾陸年│柒年陸月；扣│
│    │      │          │                │          │      │；扣案之電子│案之電子磅秤│
│    │      │          │                │          │      │磅秤壹台、分│壹台、分裝袋│
│    │      │          │                │          │      │裝袋壹組均沒│壹組均沒收；│
│    │      │          │                │          │      │收；販賣所得│販賣所得新臺│
│    │      │          │                │          │      │新臺幣壹仟元│幣壹仟元，與│
│    │      │          │                │          │      │，與戊○○連│丁○○連帶沒│
│    │      │          │                │          │      │帶沒收之，如│收之，如全部│
│    │      │          │                │          │      │全部或一部不│或一部不能沒│
│    │      │          │                │          │      │能沒收時，以│收時，以其財│
│    │      │          │                │          │      │其財產與林慧│產與丁○○之│
│    │      │          │                │          │      │美之財產連帶│財產連帶抵償│
│    │      │          │                │          │      │抵償之。    │之。        │
├──┼───┼─────┼────────┼─────┼───┼──────┼──────┤
│ ４ │乙○○│98年7月16 │臺中市西屯區逢甲│海洛因1小 │1000元│丁○○共同販│戊○○共同販│
│    │      │日15時許  │大學正門        │包        │      │賣第一級毒品│賣第一級毒品│
│    │      │          │                │          │      │，累犯，處有│，處有期徒刑│
│    │      │          │                │          │      │期徒刑拾陸年│柒年陸月；扣│
│    │      │          │                │          │      │；扣案之電子│案之電子磅秤│
│    │      │          │                │          │      │磅秤壹台、分│壹台、分裝袋│
│    │      │          │                │          │      │裝袋壹組均沒│壹組均沒收；│
│    │      │          │                │          │      │收；販賣所得│販賣所得新臺│
│    │      │          │                │          │      │新臺幣壹仟元│幣壹仟元，與│
│    │      │          │                │          │      │，與戊○○連│丁○○連帶沒│
│    │      │          │                │          │      │帶沒收之，如│收之，如全部│
│    │      │          │                │          │      │全部或一部不│或一部不能沒│
│    │      │          │                │          │      │能沒收時，以│收時，以其財│
│    │      │          │                │          │      │其財產與林慧│產與丁○○之│
│    │      │          │                │          │      │美之財產連帶│財產連帶抵償│
│    │      │          │                │          │      │抵償之。    │之。        │
├──┼───┼─────┼────────┼─────┼───┼──────┼──────┤
│ ５ │丙○○│98年7月17 │臺中市西屯區大鵬│海洛因1小 │1000元│丁○○共同販│戊○○共同販│
│    │      │日13時許  │社區旁公園      │包        │      │賣第一級毒品│賣第一級毒品│
│    │      │          │                │          │      │，累犯，處有│，處有期徒刑│
│    │      │          │                │          │      │期徒刑拾陸年│柒年陸月；扣│
│    │      │          │                │          │      │；扣案之電子│案之電子磅秤│
│    │      │          │                │          │      │磅秤壹台、分│壹台、分裝袋│
│    │      │          │                │          │      │裝袋壹組均沒│壹組均沒收；│
│    │      │          │                │          │      │收；販賣所得│販賣所得新臺│
│    │      │          │                │          │      │新臺幣壹仟元│幣壹仟元，與│
│    │      │          │                │          │      │，與戊○○連│丁○○連帶沒│
│    │      │          │                │          │      │帶沒收之，如│收之，如全部│
│    │      │          │                │          │      │全部或一部不│或一部不能沒│
│    │      │          │                │          │      │能沒收時，以│收時，以其財│
│    │      │          │                │          │      │其財產與林慧│產與丁○○之│
│    │      │          │                │          │      │美之財產連帶│財產連帶抵償│
│    │      │          │                │          │      │抵償之。    │之。        │
├──┼───┼─────┼────────┼─────┼───┼──────┼──────┤
│ ６ │丙○○│98年7月18 │臺中市西屯區大鵬│海洛因1小 │800 元│丁○○共同販│戊○○共同販│
│    │      │日9時許   │社區大門口      │包        │（起訴│賣第一級毒品│賣第一級毒品│
│    │      │          │                │          │書附表│，累犯，處有│，處有期徒刑│
│    │      │          │                │          │載為10│期徒刑拾陸年│柒年陸月；扣│
│    │      │          │                │          │00元，│；扣案之電子│案之電子磅秤│
│    │      │          │                │          │應屬誤│磅秤壹台、分│壹台、分裝袋│
│    │      │          │                │          │會，爰│裝袋壹組均沒│壹組均沒收；│
│    │      │          │                │          │更正之│收；販賣所得│販賣所得新臺│
│    │      │          │                │          │）。  │新臺幣捌佰元│幣捌佰元，與│
│    │      │          │                │          │      │，與戊○○連│丁○○連帶沒│
│    │      │          │                │          │      │帶沒收之，如│收之，如全部│
│    │      │          │                │          │      │全部或一部不│或一部不能沒│
│    │      │          │                │          │      │能沒收時，以│收時，以其財│
│    │      │          │                │          │      │其財產與林慧│產與丁○○之│
│    │      │          │                │          │      │美之財產連帶│財產連帶抵償│
│    │      │          │                │          │      │抵償之。    │之。        │
├──┼───┼─────┼────────┼─────┼───┼──────┼──────┤
│ ７ │己○○│98年7月27 │臺中市西屯區西屯│海洛因1小 │1000元│丁○○共同販│戊○○共同販│
│    │      │日13時許  │路與河南路附近之│包        │（起訴│賣第一級毒品│賣第一級毒品│
│    │      │          │85度C           │          │書附表│，累犯，處有│，處有期徒刑│
│    │      │          │                │          │載為20│期徒刑拾陸年│柒年陸月；扣│
│    │      │          │                │          │00元，│；扣案之電子│案之電子磅秤│
│    │      │          │                │          │應屬誤│磅秤壹台、分│壹台、分裝袋│
│    │      │          │                │          │會，爰│裝袋壹組均沒│壹組均沒收；│
│    │      │          │                │          │更正之│收；販賣所得│販賣所得新臺│
│    │      │          │                │          │）。  │新臺幣壹仟元│幣壹仟元，與│
│    │      │          │                │          │      │，與戊○○連│丁○○連帶沒│
│    │      │          │                │          │      │帶沒收之，如│收之，如全部│
│    │      │          │                │          │      │全部或一部不│或一部不能沒│
│    │      │          │                │          │      │能沒收時，以│收時，以其財│
│    │      │          │                │          │      │其財產與林慧│產與丁○○之│
│    │      │          │                │          │      │美之財產連帶│財產連帶抵償│
│    │      │          │                │          │      │抵償之。    │之。        │
├──┼───┼─────┼────────┼─────┼───┼──────┼──────┤
│ ８ │庚○○│98年7月30 │臺中市○○路與福│甲基安非他│1000元│丁○○共同販│戊○○共同販│
│    │      │日13時許  │星路口          │命1 小包  │      │賣第二級毒品│賣第二級毒品│
│    │      │          │                │          │      │，累犯，處有│，處有期徒刑│
│    │      │          │                │          │      │期徒刑肆年；│壹年玖月；扣│
│    │      │          │                │          │      │扣案之電子磅│案之電子磅秤│
│    │      │          │                │          │      │秤壹台、分裝│壹台、分裝袋│
│    │      │          │                │          │      │袋壹組、行動│壹組、行動電│
│    │      │          │                │          │      │電話壹支（含│話壹支（含門│
│    │      │          │                │          │      │門號0000-000│號0000-00007│
│    │      │          │                │          │      │078 號SIM 卡│8 號SIM 卡壹│
│    │      │          │                │          │      │壹張）均沒收│張）均沒收；│
│    │      │          │                │          │      │；販賣所得新│販賣所得新臺│
│    │      │          │                │          │      │臺幣壹仟元，│幣壹仟元，與│
│    │      │          │                │          │      │與戊○○連帶│丁○○連帶沒│
│    │      │          │                │          │      │沒收之，如全│收之，如全部│
│    │      │          │                │          │      │部或一部不能│或一部不能沒│
│    │      │          │                │          │      │沒收時，以其│收時，以其財│
│    │      │          │                │          │      │財產與戊○○│產與丁○○之│
│    │      │          │                │          │      │之財產連帶抵│財產連帶抵償│
│    │      │          │                │          │      │償之。      │之。        │
├──┼───┼─────┼────────┼─────┼───┼──────┼──────┤
│ ９ │壬○○│98年8月4日│臺中市○○路55巷│甲基安非他│10000 │丁○○共同販│戊○○共同販│
│    │      │之前1 、2 │5號之頂樓       │命1 錢    │元    │賣第一級毒品│賣第一級毒品│
│    │      │日0 時許  │                ├─────┼───┤，累犯，處有│，處有期徒刑│
│    │      │（起訴書附│                │海洛因2錢 │36000 │期徒刑拾陸年│柒年陸月；扣│
│    │      │表載為98年│                │          │元    │；扣案之電子│案之電子磅秤│
│    │      │8 月4 日0 │                │          │      │磅秤壹台、分│壹台、分裝袋│
│    │      │時許，應屬│                │          │      │裝袋壹組均沒│壹組均沒收；│
│    │      │誤會，爰更│                │          │      │收；販賣所得│販賣所得新臺│
│    │      │正之）。  │                │          │      │新臺幣肆萬陸│幣肆萬陸仟元│
│    │      │          │                │          │      │仟元，與林慧│，與丁○○連│
│    │      │          │                │          │      │美連帶沒收之│帶沒收之，如│
│    │      │          │                │          │      │，如全部或一│全部或一部不│
│    │      │          │                │          │      │部不能沒收時│能沒收時，以│
│    │      │          │                │          │      │，以其財產與│其財產與林瑞│
│    │      │          │                │          │      │戊○○之財產│屘之財產連帶│
│    │      │          │                │          │      │連帶抵償之。│抵償之。    │
├──┼───┼─────┼────────┼─────┼───┼──────┼──────┤
│１０│庚○○│98年8月4日│臺中市西屯區逢甲│甲基安非他│1000元│丁○○共同販│戊○○共同販│
│    │      │13時許    │夜市旁          │命1 小包  │      │賣第二級毒品│賣第二級毒品│
│    │      │          │                │          │      │，累犯，處有│，處有期徒刑│
│    │      │          │                │          │      │期徒刑肆年；│壹年玖月；扣│
│    │      │          │                │          │      │扣案之海洛因│案之電子磅秤│
│    │      │          │                │          │      │參小包（含袋│壹台、分裝袋│
│    │      │          │                │          │      │重參點參參公│壹組、行動電│
│    │      │          │                │          │      │克）、甲基安│話壹支（含門│
│    │      │          │                │          │      │非他命伍小包│號0000-00007│
│    │      │          │                │          │      │（驗後總淨重│8 號SIM 卡壹│
│    │      │          │                │          │      │貳零點貳柒公│張）均沒收；│
│    │      │          │                │          │      │克）均沒收銷│販賣所得新臺│
│    │      │          │                │          │      │燬；電子磅秤│幣壹仟元，與│
│    │      │          │                │          │      │壹台、分裝袋│丁○○連帶沒│
│    │      │          │                │          │      │壹組、甲基安│收之，如全部│
│    │      │          │                │          │      │非他命伍小包│或一部不能沒│
│    │      │          │                │          │      │之包裝袋伍個│收時，以其財│
│    │      │          │                │          │      │、行動電話壹│產與丁○○之│
│    │      │          │                │          │      │支（含門號09│財產連帶抵償│
│    │      │          │                │          │      │00-000000 號│之。        │
│    │      │          │                │          │      │SIM 卡壹張）│            │
│    │      │          │                │          │      │均沒收；販賣│            │
│    │      │          │                │          │      │所得新臺幣壹│            │
│    │      │          │                │          │      │仟元，與林慧│            │
│    │      │          │                │          │      │美連帶沒收之│            │
│    │      │          │                │          │      │，如全部或一│            │
│    │      │          │                │          │      │部不能沒收時│            │
│    │      │          │                │          │      │，以其財產與│            │
│    │      │          │                │          │      │戊○○之財產│            │
│    │      │          │                │          │      │連帶抵償之。│            │
└──┴───┴─────┴────────┴─────┴───┴──────┴──────┘
附表二：戊○○販賣第一、二級毒品部分
┌──┬───┬─────┬────────┬─────┬───┬──────┐
│編號│購買者│聯繫（交易│  交 易 地 點   │購買毒品之│價格（│宣告刑（含主│
│    │      │）之時間  │                │種類、數量│新臺幣│刑及從刑）  │
│    │      │          │                │          │）    │            │
├──┼───┼─────┼────────┼─────┼───┼──────┤
│ １ │庚○○│98年8月11 │臺中市西屯區逢甲│甲基安非他│1000元│戊○○販賣第│
│    │      │日12時許  │夜市旁          │命1 小包  │      │二級毒品，處│
│    │      │          │                │          │      │有期徒刑壹年│
│    │      │          │                │          │      │玖月；扣案之│
│    │      │          │                │          │      │電子磅秤壹台│
│    │      │          │                │          │      │、分裝袋壹組│
│    │      │          │                │          │      │、行動電話壹│
│    │      │          │                │          │      │支（含門號09│
│    │      │          │                │          │      │00-000000 號│
│    │      │          │                │          │      │SIM 卡壹張）│
│    │      │          │                │          │      │均沒收；販賣│
│    │      │          │                │          │      │所得新臺幣壹│
│    │      │          │                │          │      │仟元沒收，如│
│    │      │          │                │          │      │全部或一部不│
│    │      │          │                │          │      │能沒收時，以│
│    │      │          │                │          │      │其財產抵償之│
│    │      │          │                │          │      │。          │
├──┼───┼─────┼────────┼─────┼───┼──────┤
│ ２ │庚○○│98年8月15 │臺中市西屯區逢甲│甲基安非他│4000元│戊○○販賣第│
│    │      │日凌晨    │夜市旁          │命1 小包  │      │二級毒品，處│
│    │      │          │                │          │      │有期徒刑壹年│
│    │      │          │                │          │      │玖月；扣案之│
│    │      │          │                │          │      │電子磅秤壹台│
│    │      │          │                │          │      │、分裝袋壹組│
│    │      │          │                │          │      │、行動電話壹│
│    │      │          │                │          │      │支（含門號09│
│    │      │          │                │          │      │00-000000 號│
│    │      │          │                │          │      │SIM 卡壹張）│
│    │      │          │                │          │      │均沒收；販賣│
│    │      │          │                │          │      │所得新臺幣肆│
│    │      │          │                │          │      │仟元沒收，如│
│    │      │          │                │          │      │全部或一部不│
│    │      │          │                │          │      │能沒收時，以│
│    │      │          │                │          │      │其財產抵償之│
│    │      │          │                │          │      │。          │
├──┼───┼─────┼────────┼─────┼───┼──────┤
│ ３ │乙○○│98年8月17 │臺中市西屯區逢甲│海洛因1小 │1000元│戊○○販賣第│
│    │      │日7時許   │夜市附近之美日語│包        │      │一級毒品，處│
│    │      │          │補習班旁        │          │      │有期徒刑柒年│
│    │      │          │                │          │      │陸月；扣案之│
│    │      │          │                │          │      │電子磅秤壹台│
│    │      │          │                │          │      │、分裝袋壹組│
│    │      │          │                │          │      │均沒收；販賣│
│    │      │          │                │          │      │所得新臺幣壹│
│    │      │          │                │          │      │仟元沒收，如│
│    │      │          │                │          │      │全部或一部不│
│    │      │          │                │          │      │能沒收時，以│
│    │      │          │                │          │      │其財產抵償之│
│    │      │          │                │          │      │。          │
├──┼───┼─────┼────────┼─────┼───┼──────┤
│ ４ │乙○○│98年8月17 │臺中市西屯區逢甲│海洛因1小 │1000元│戊○○販賣第│
│    │      │日17時許  │夜市附近之美日語│包        │      │一級毒品，處│
│    │      │          │補習班旁        │          │      │有期徒刑柒年│
│    │      │          │                │          │      │陸月；扣案之│
│    │      │          │                │          │      │海洛因參小包│
│    │      │          │                │          │      │（含袋重參點│
│    │      │          │                │          │      │參參公克）、│
│    │      │          │                │          │      │、甲基安非他│
│    │      │          │                │          │      │命伍小包（驗│
│    │      │          │                │          │      │後總淨重貳零│
│    │      │          │                │          │      │點貳柒公克）│
│    │      │          │                │          │      │均沒收銷燬；│
│    │      │          │                │          │      │電子磅秤壹台│
│    │      │          │                │          │      │、分裝袋壹組│
│    │      │          │                │          │      │、甲基安非他│
│    │      │          │                │          │      │命伍小包之包│
│    │      │          │                │          │      │裝袋伍個均沒│
│    │      │          │                │          │      │收；販賣所得│
│    │      │          │                │          │      │新臺幣壹仟元│
│    │      │          │                │          │      │沒收，如全部│
│    │      │          │                │          │      │或一部不能沒│
│    │      │          │                │          │      │收時，以其財│
│    │      │          │                │          │      │產抵償之。  │
└──┴───┴─────┴────────┴─────┴───┴──────┘
附表三：壬○○轉讓第一、二級毒品部分
┌──┬───┬─────┬────────┬─────┬──────────┐
│編號│受讓者│聯繫（轉讓│  轉 讓 地 點   │轉讓毒品之│壬○○之宣告刑（含主│
│    │      │）之時間  │                │種類、數量│刑及從刑）          │
├──┼───┼─────┼────────┼─────┼──────────┤
│ １ │楊國南│98年7月中 │臺中市南區建國市│海洛因1小 │壬○○轉讓第一級毒品│
│    │      │旬某日    │場附近          │包        │，累犯，處有期徒刑柒│
│    │      │          │                │          │月。                │
├──┼───┼─────┼────────┼─────┼──────────┤
│ ２ │陳淑珍│98年8月5日│臺中市市○○○路│海洛因若干│壬○○轉讓第一級毒品│
│    │      │上午6時許 │177號之春風汽車 │          │，累犯，處有期徒刑柒│
│    │      │          │旅館            │          │月。                │
├──┼───┼─────┼────────┼─────┤                    │
│ ３ │陳淑珍│98年8月5日│臺中市市○○○路│甲基安非他│                    │
│    │      │上午6時許 │177號之春風汽車 │命若干    │                    │
│    │      │          │旅館            │          │                    │
├──┼───┼─────┼────────┼─────┼──────────┤
│ ４ │陳婷瑤│98年8月5日│臺中市市○○○路│海洛因若干│壬○○轉讓第一級毒品│
│    │      │上午6時許 │177號之春風汽車 │          │，累犯，處有期徒刑柒│
│    │      │          │旅館            │          │月。                │
├──┼───┼─────┼────────┼─────┤                    │
│ ５ │陳婷瑤│98年8月5日│臺中市市○○○路│甲基安非他│                    │
│    │      │上午6時許 │177號之春風汽車 │命若干    │                    │
│    │      │          │旅館            │          │                    │
│    │      │          │                │          │                    │
├──┼───┼─────┼────────┼─────┼──────────┤
│ ６ │楊清源│98年8月22 │臺中市東區南天宮│海洛因1小 │壬○○轉讓第一級毒品│
│    │      │日        │關聖帝君廟附近  │包        │，累犯，處有期徒刑柒│
│    │      │          │                │          │月；扣案之行動電話壹│
│    │      │          │                │          │支（含門號0000-00000│
│    │      │          │                │          │7 號SIM 卡壹張）沒收│
│    │      │          │                │          │。                  │
├──┼───┼─────┼────────┼─────┼──────────┤
│ ７ │楊清源│98年8月25 │臺中市西屯區福星│海洛因1小 │壬○○轉讓第一級毒品│
│    │      │日14時51分│路              │包        │，累犯，處有期徒刑柒│                  │
│    │      │          │                │          │月；扣案之行動電話壹│                  │
│    │      │          │                │          │支（含門號0000-00000│                  │
│    │      │          │                │          │-7號SIM 卡壹張）沒收│                  │
│    │      │          │                │          │。                  │
├──┼───┼─────┼────────┼─────┼──────────┤
│ ８ │楊清源│98年8月27 │臺中市建國市場  │海洛因1小 │壬○○轉讓第一級毒品│
│    │      │日4時57分 │                │包        │，累犯，處有期徒刑柒│
│    │      │          │                │          │月；扣案之行動電話壹│
│    │      │          │                │          │支（含門號0000-00000│
│    │      │          │                │          │7 號SIM 卡壹張）沒收│
│    │      │          │                │          │。                  │
├──┼───┼─────┼────────┼─────┼──────────┤                  │
│ ９ │楊清源│98年8月27 │臺中市建國市場  │海洛因1小 │壬○○轉讓第一級毒品│                  │
│    │      │日19時許  │                │包        │，累犯，處有期徒刑柒│                  │
│    │      │          │                │          │月；扣案之行動電話壹│                  │
│    │      │          │                │          │支（含門號0000-00000│
│    │      │          │                │          │7 號SIM 卡壹張）沒收│
│    │      │          │                │          │。                  │
└──┴───┴─────┴────────┴─────┴──────────┘

司法院資訊處製作；財團法人民間司法改革基金會備份。
